臺灣橋頭地方法院民事判決
111年度岡小字第507號
原      告  洪旭東  
被      告  謝賀名  

上列當事人間請求損害賠償事件，原告提起刑事附帶民事訴訟，
經本院刑事庭裁定移送前來，本院於民國111年10月26日言詞辯
論終結，判決如下：
    主  文
被告應給付原告新臺幣柒仟柒佰壹拾柒元，及自民國一一一年二
月十八日起至清償日止，按週年利率百分之五計算之利息。
本判決得假執行；但被告如以新臺幣柒仟柒佰壹拾柒元為原告預
供擔保後，得免為假執行。
    事實及理由
一、被告現因案在監執行，已具狀表明不願到庭，核無民事訴訟
    法第386條所列各款情事，爰依原告之聲請，准由其一造辯
    論而為判決。
二、原告主張：被告謝賀名、何嘉豐（業已調解成立）於民國10
    8年10、11月間加入微信暱稱「維納斯」、「瑪莉歐」等真
    實姓名年籍不詳成年人所屬之詐騙集團，其等工作內容係由
    該集團不詳成員以微信群組聯繫取款等事宜，再由謝賀名將
    「維納斯」、「瑪莉歐」所提供領款帳戶對應之提款卡及密
    碼，分別交予何嘉豐前往提款，待領款完畢後再將款項上繳
    謝賀名。嗣該詐騙集團之成年成員於於108年11月15日16時2
    1分許，撥打電話予原告佯稱網路訂房設定錯誤，若不重新
    設定，恐重複扣款云云。致原告因而陷於錯誤，分別於108
    年11月15日17時50分，匯款新臺幣（下同）29,985元至彰化
    銀行帳號000-00000000000000號帳戶、108年11月15日18時1
    分，匯款30,000元至彰化銀行帳號000-00000000000000號帳
    戶、108年11月15日18時5分，匯款30,000元至彰化銀行帳號
    000-00000000000000號帳戶、108年11月15日18時12分，匯
    款9,185元至中華郵政股份有限公司帳號000-0000000000000
    0號帳戶，再由被告將各該帳戶對應之提款卡、密碼交予何
    嘉豐，由何嘉豐提領後，將人提領之各該款項上繳被告，被
    告再將所得款項依「維納斯」、「瑪莉歐」之指示放置在特
    定地點，由該集團中不詳成員取走。被告與何嘉豐上開行為
    ，已不法侵害原告之財產權，嗣原告與何嘉豐以20,000元達
    成調解。爰依民法侵權行為規定提起本件訴訟等語，並聲明
    ：被告應給付原告77,170元（見本院卷103頁），及自起訴
    狀繕本送達翌日起至清償日止，按週年利率5％計算之利息。
三、被告未於言詞辯論期日到場，亦未提出書狀作任何聲明或陳
    述。
四、本院之判斷：
　㈠經查，原告主張前揭事實，有本院110年度金訴字第28號刑事
    判決可參。又被告已於相當時期受合法通知，而於言詞辯論
    期日不到場，亦未提出準備書狀爭執，依民事訴訟法第280
    條第3項之規定，應視同自認，堪認原告主張之事實為真實
    。
　㈡按因故意或過失，不法侵害他人之權利者，負損害賠償責任
    。故意以背於善良風俗之方法，加損害於他人者亦同；數人
    共同不法侵害他人之權利者，連帶負損害賠償責任，民法第
    184條第1項、第185條第1項前段分別定有明文。次按連帶債
    務之債權人，得對於債務人中之一人或數人或其全體，同時
    或先後請求全部或一部之給付。連帶債務未全部履行前，全
    體債務人仍負連帶責任，民法第273條亦有明文。經查，被
    告參與詐欺集團使用擔任車手，使系爭詐欺集團得遂行詐欺
    犯行，致原告受有損害，自屬與系爭詐欺集團成員共同以背
    於善良風俗之方式，加損害於原告，兩者間並有因果關係，
    被告自應負共同侵權行為賠償之責。是以，原告請求被告負
    損害賠償責任，自屬有據。
　㈡次按連帶債務人相互間，除法律另有規定或契約另有訂定外
    ，應平均分擔義務，民法第280條前段定有明文。再按債權
    人向連帶債務人中之一人免除債務而無消滅全部債務之意思
    表示者，除該債務人應分擔之部分外，他債務人仍不免其責
    任，民法第276條第1項定有明文。第276條第1項規定，旨在
    避免當事人間循環求償，簡化其法律關係，故於債權人向連
    帶債務人中一人表示免除該債務人之全部債務時，固有上開
    規定之適用；惟於債權人與連帶債務人中之一人和解，同意
    該債務人為部分給付時，如和解金額低於該債務人「應分擔
    額」，為避免其他債務人為清償後，向和解債務人求償之金
    額高於和解金額，就其差額部分，應認其他債務人亦同免其
    責任；反之，如和解金額多於該和解債務人之「應分擔額」
    ，因不生上述求償問題，該項和解自僅具相對效力，而無民
    法第276條第1項之適用（最高法院98年度台上字第759號判
    決意旨可參）。經查，依卷附刑事案件卷證資料，本件共同
    侵權行為人除被告外，尚有何嘉豐、暱稱「維納斯」、「瑪
    莉歐」等系爭詐欺集團成員至少4人。審酌被告與何嘉豐、
    系爭詐欺集團成員對於原告所受損害結果之加害程度尚難認
    有輕重之分，亦未有何法律規定或契約約定情形，渠等內部
    關係即應平均分擔賠償金額，是每人應分擔之賠償金額為24
    ,793元（計算式：99,170÷4=24,793，小數點以下四捨五入
    ）。次查，原告就系爭詐欺集團之詐欺犯行，與何嘉豐以20
    ,000元達成調解等情，有本院111年度岡司小調字第197號調
    解筆錄在卷可參（見本院卷第69頁），而原告並未免除被告
    之賠償責任，且該調解金額20,000元，並未超出何嘉豐之內
    部分擔額，依前揭說明，該調解對其餘連帶債務人不生免除
    之絕對效力。又原告本件請求願扣除前揭已調解成立之金額
    （見本院卷第103頁），則原告請求被告賠償77,170元（計
    算式：99,170－20,000=77,170），自屬有據，應予准許。
五、綜上所述，原告依民法侵權行為規定，請求被告應給付原告
    77,170元及自起訴狀繕本送達翌日（即111年2月18日）起至
    清償日止，按週年利率5％計算之利息，為有理由，應予准許
    。
六、本件係適用小額程序所為被告敗訴之判決，依民事訴訟法第
    436條之20規定，法院應依職權宣告假執行。並由本院依民
    事訴訟法第392條第2項之規定，依職權宣告被告為原告預供
    擔保，得免為假執行。
七、本件事證已臻明確，其餘攻擊防禦方法及所提證據，核與判
    決結果不生影響，爰不逐一論述，併此敘明。
八、本件係刑事附帶民事訴訟事件，由本院刑事庭移送前來，迄
    本院言詞辯論終結止，當事人並無何裁判費或其他訴訟費用
    之支出，自無諭知訴訟費用負擔之必要，併此敘明。
中　　華　　民　　國　　111 　年　　11　　月　　9 　　日
                  岡山簡易庭　法　  官  林揚奇
以上正本係照原本作成。
民事訴訟法第436 條之24第2 項：對於本判決之上訴，非以違背
法令為理由，不得為之。
如對本判決上訴，須於判決送達後20日內向本院提出上訴狀，並
須表明原判決所違背之法令及其具體內容與依訴訟資料可認為原
判決有違背法令之具體事實之上訴理由（均須按他造當事人之人
數附繕本）。
中　　華　　民　　國　　111 　年　　11　　月　　9 　　日
                              書 記 官  陳麗如